臺灣高雄地方法院刑事判決　　　　　　　96年度訴字第2610號
公　訴　人　臺灣高雄地方法院檢察署檢察官
被　　　告　乙○○
上列被告因毒品危害防制條例案件，經檢察官提起公訴（96年度
毒偵字第3733號），嗣因被告就被訴事實為有罪之陳述，本院並
聽取當事人之意見後，改依簡式審判程序進行，判決如下：
    主  文
乙○○施用第一級毒品，累犯，處有期徒刑捌月，減為有期徒刑
肆月，如易科罰金，以新台幣壹仟元折算壹日，扣案注射針筒貳
支，均沒收；又施用第二級毒品，累犯，處有期徒刑肆月，減為
有期徒刑貳月，如易科罰金，以新台幣壹仟元折算壹日，扣案玻
璃球吸食器貳支，均沒收。應執行有期徒刑陸月，如易科罰金，
以新台幣壹仟元折算壹日，扣案注射針筒貳支、玻璃球吸食器貳
支，均沒收。
    事  實
一、乙○○曾於民國92年間，因施用毒品案件，經本院以92年度
    毒聲字第4188號裁定送強制戒治，於93年9 月1 日強制戒治
    期滿執行完畢，並經檢察官提起公訴，經本院以93年度訴字
    第494 號判處有期徒刑8 月確定，於94年3 月20日縮刑期滿
    執行完畢。詎其仍未戒除毒癮，竟基於施用第一級毒品海洛
    因之犯意，於上開強制戒治期滿釋放後之5 年內，於96年4
    月6 日中午12時許，在其位於高雄縣大樹鄉○○村○○街42
    巷53號住處，以將海洛因摻入蒸餾水中用針筒注射之方式，
    施用第一級毒品海洛因1 次；復另基於施用第二級毒品甲基
    安非他命之犯意，於上開強制戒治期滿釋放後之5 年內，於
    96年4 月7 日凌晨1 時20分許（為警採尿時）回溯24小時內
    之某時，在不詳地點，以將甲基安非他命置於玻璃球內加以
    燒烤而吸取其煙霧之方式，施用第二級毒品甲基安非他命1
    次。嗣於96年4 月7 日凌晨1 時5 分許，乙○○在址設高雄
    縣大寮鄉○○村○○路244 號「捷克遊藝場」內，因其形跡
    可疑為警攔檢盤查，並在乙○○隨身背包內扣得其所有供施
    用第一級毒品海洛因之注射針筒2 支及供施用第二級毒品甲
    基安非他命之玻璃球吸食器2 支，其因而隨警返所製作筆錄
    並採尿送驗，檢驗結果呈嗎啡及甲基安非他命陽性反應，而
    悉上情。
二、案經高雄縣政府警察局林園分局報告臺灣高雄地方法院檢察
    署檢察官偵查起訴。
    理  由
壹、程序方面：
    按本件被告所犯係死刑、無期徒刑、最輕本刑為3 年以上有
    期徒刑以外之罪，其於準備程序就前揭被訴事實為有罪之陳
    述，經受命法官告知簡式審判程序之旨，並聽取其與公訴人
    之意見後，本院認無不得或不宜改依簡式審判程序進行之處
    ，爰依刑事訴訟法第273 條之1 第1 項、第284 條之1 ，裁
    定本件由受命法官獨任進行簡式審判程序，合先敘明。
貳、實體方面：
一、訊據被告對於上揭犯罪事實坦承不諱，本院復審酌：
    (一)查被告前於民國92年間，因施用毒品案件，經本院以92年
      度毒聲字第4188號裁定送強制戒治，於93年9 月1 日強制
      戒治期滿執行完畢，並經檢察官提起公訴，經本院以93年
      度訴字第494 號判處有期徒刑8 月確定之事實，有本院被
      告院內索引卡紀錄表、臺灣高等法院被告前案紀錄表、臺
      灣高雄地方法院檢察署刑案資料查註紀錄表各1 份在卷可
      按。是被告於涉本案之前，業曾犯施用毒品，並於強制戒
      治期滿後，再經起訴判刑確定甚明。
    (二)次查，經警將被告於上揭時地遭查獲時所採集之尿液送驗
      結果，係呈嗎啡、甲基安非他命陽性反應，此有台灣檢驗
      科技股份有限公司96年4 月17日編號KＺ000000000000號濫
      用藥物尿液檢驗報告、尿液代號與真實姓名對照表各1 紙
      附卷可稽。
    (三)準此而論，被告之尿液經檢驗結果，既係呈嗎啡、甲基安
      非他命陽性反應，顯見被告應有在前揭犯罪時間施用第一
      級毒品海洛因、第二級毒品甲基安非他命之行為甚明。
二、查海洛因及甲基安非他命分屬毒品危害防制條例第2 條第2
    項第1 款所規定之第一級毒品及同條項第2 款所規定之第二
    級毒品，核被告所為，係犯毒品危害防制條例第10條第1 項
    施用第一級毒品罪及同條例第10條第2 項施用第二級毒品罪
    。被告持有第一、二級毒品，復分別進而施用，其持有毒品
    之低度行為，應分別為施用第一、二級毒品之高度行為所吸
    收，均不另論罪。被告所犯上開施用第一級毒品罪及施用第
    二級毒品罪之間，犯意各別，罪名不同，應分論併罰之。又
    被告有事實欄所列前揭犯罪前科紀錄，有臺灣高等法院被告
    前案紀錄表1 紙可稽，其受有期徒刑之執行完畢，5 年以內
    故意再犯本件有期徒刑以上之施用第一級毒品罪、施用第二
    級毒品罪，均為累犯，均應依刑法第47條第1 項規定加重其
    刑。
三、本院審酌被告施用毒品，足以戕害其身心，滋生其他犯罪，
    惡化治安，嚴重損及公益，且被告前曾犯施用毒品，經強制
    戒治期滿釋放，竟於短期內再為本件施用毒品犯行，顯見其
    不思悔改，自制力亦顯不佳；惟另考量被告於犯後即能坦承
    犯行，而其施用毒品行為於本質上係屬自我戕害行為，反社
    會性之程度應屬較低等一切情狀，酌情分別量處如主文所示
    之刑，並定其應執行之刑，以資懲儆。又被告之施用第一級
    毒品、第二級毒品之犯罪時間均在96年4 月24日以前，且所
    犯均為中華民國96年罪犯減刑條例第3 條以外之罪，依前開
    減刑條例第2 條第1 項第3 款、第7 條、第9 條規定，分別
    減為如主文所示之刑，且均依刑法第41條第1 項諭知如易科
    罰金以新台幣1000元折算一日，並定其應執行刑，且依刑法
    第41條第1 項、第2 項諭知如易科罰金以新台幣1000元折算
    一日。另於上揭時地扣案之注射針筒2 支，為被告所有，供
    施用第一級毒品海洛因所用之物，業據被告供明在卷，惟無
    證據證明係專供施用毒品使用，故非屬毒品危害防制條例第
    18條第1 項前段規定之專供施用毒品之器具，另依刑法第38
    條第1 項第2 款規定，併予宣告沒收。至被告於本院審理時
    固否認前揭扣案玻璃球吸食器2 支係其所有，然前揭玻璃球
    吸食器係自被告隨身背包取出而遭查扣，且被告於警詢時供
    稱：前揭玻璃球吸食器係伊準備要丟掉的等語在卷，嗣經被
    告於高雄縣政府警察局林園分局扣押物品目錄表之扣案前揭
    玻璃球吸食器所有人欄上簽名捺指印，足認前揭扣案玻璃球
    吸食器確為被告所有，供施用第二級毒品甲基安非他命之物
    無誤，惟無證據證明該玻璃球吸食器2 支係專供施用毒品使
    用，故非屬毒品危害防制條例第18條第1 項前段規定之專供
    施用毒品之器具，亦依刑法第38條第1 項第2 款規定，併予
    宣告沒收。又沒收部分，不在減刑範圍以內，應依本判決執
    行，附此敘明。
據上論斷，應依刑事訴訟法第273條之1第1項、第284條之1、第
299 條第1 項前段，毒品危害防制條例第10條第1 項、第2 項，
刑法第11條、第38條第1 項第2 款、第47條第1 項、第41條第1
項、第2 項、第51條第5 款、第9 款，中華民國96年罪犯減刑條
例第2 條第1 項第3 款、第7 條、第9 條，判決如主文。
本案經檢察官甲○○到庭執行職務。
中　　華　　民　　國　　96　　年　　8 　　月　　8 　　日
                  刑事第三庭    法　官  郭瓊徽
以上正本證明與原本無異。
如不服本判決應於收受本判決後10日內向本院提出上訴書狀，並
應敘述具體理由，如未敘述上訴理由者，應於上訴期間屆滿後20
日內補提理由書狀於本院（均須按他造當事人之人數附繕本）「
切勿逕送上級法院」。
中　　華　　民　　國　　96　　年　　8 　　月　　8 　　日
 　　　　　　　　　　　　　　　 書記官  陳瓊芳
附錄
毒品危害防制條例第10條
施用第一級毒品者，處 6 月以上 5 年以下有期徒刑。
施用第二級毒品者，處 3 年以下有期徒刑。
